---
documentclass: ctexart
header-includes:
  # 调用ctex包，默认设置中文字体，默认字体为宋体，加粗为黑体，斜体为楷体
  - \usepackage{ctex}
  # 设置灰色阴影
  - \usepackage{xcolor}
  - \usepackage{framed}
  # 设置行距
  - \usepackage{setspace}
  # 设置页面大小，设置页边距
  - \usepackage{geometry}
  - \usepackage{graphicx}
  - \geometry{a4paper,left=2cm,right=2cm,top=1cm,bottom=1cm}
  # - \usepackage{tabu}

output:
  rticles::ctex:
    keep_tex: true
    fig_caption: no
    number_sections: no
    toc: no
---

```{r setup, include=FALSE}
knitr::opts_chunk$set(echo = FALSE)
library(kableExtra)
library(tidyverse)
library(openxlsx)
library(xfun)
#load("temp_env.Rdata")
```

\colorlet{shadecolor}{gray!50}

<!-- 设置行距 -->
<!-- 居中显示 -->
<!-- 设置字号：小三 -->
<!-- 粗体显示 -->
<!-- 根据institute变量显示标题 -->
\singlespacing 
\begin{center}
\zihao{3}
\textbf{`r institution`}
\\
\zihao{-3}
\textbf{遗传代谢病串联质谱检测报告}
\end{center}
<!-- 加阴影 -->
<!-- 设置字号：五号 -->
\begin{shaded}
\zihao{5}
\textbf{样本信息：}
\end{shaded}
\doublespacing 
\zihao{-5}
\begin{tabu} to \linewidth {>{\raggedright}X>{\raggedright}X>{\raggedright}X>{\raggedright}X>{\raggedright}X>{\raggedright}X>{\raggedleft}X>{\raggedleft}X}
\mbox{母亲姓名：} & \mbox{`r select_clinicalData$母亲姓名`} & \mbox{样本编码：} & `r select_clinicalData$样本编码` & \mbox{样本类型：} & \mbox{`r select_clinicalData$样本类型`} & \mbox{联系电话：} & \mbox{`r select_clinicalData$联系电话`} \\
\mbox{受检者姓名：} & \mbox{`r select_clinicalData$受检者姓名`} & \mbox{采血日期：} & \mbox{`r as.Date(as.numeric(select_clinicalData$采血日期), origin = "1899-12-30")`} & \mbox{出生日期：} & \mbox{`r as.Date(as.numeric(select_clinicalData$出生日期), origin = "1899-12-30")`} & \mbox{检测日期：} & \mbox{`r as.Date(as.numeric(select_clinicalData$检测日期), origin = "1899-12-30")`} \\
\mbox{受检者性别：} & \mbox{`r select_clinicalData$受检者性别`} & \mbox{住院号：} & \mbox{`r select_clinicalData$住院号`} & \mbox{送检医院：} & \multicolumn{2}{c}{`r select_clinicalData$送检医院`} \\
\mbox{送检科室：} & \mbox{`r select_clinicalData$送检科室`} & & & \mbox{实验编号：} & \mbox{`r select_clinicalData$实验编号`} \\
\end{tabu}
<!-- # ```{r fig.showtext = TRUE, warning = FALSE, out.width = "100%"} -->
<!-- # total_index <- c('母亲姓名：', '受检者姓名：', '受检者性别：', '送检科室：', -->
<!-- #                  '样本编码：', '采血日期：', '住院号：', -->
<!-- #                  '样本类型：', '出生日期：', '送检医院：', '实验编号：', -->
<!-- #                  '联系电话：', '检测日期：') -->
<!-- # blank_table <- tibble('Index1'=total_index[c(1,2,3,4)], -->
<!-- #                       'Content1'=c('','','',''), -->
<!-- #                       'Index2'=c(total_index[c(4,5,6)],''), -->
<!-- #                       'Content2'=c('','','',''), -->
<!-- #                       'Index3'=total_index[c(7,8,9,10)], -->
<!-- #                       'Content3'=c('','','',''), -->
<!-- #                       'Index4'=c(total_index[c(11,12,13)],''), -->
<!-- #                       'Content4'=c('','','','')) -->
<!-- # kable(blank_table, "latex", col.names = NULL, booktabs = T) %>% -->
<!-- #   kable_styling(bootstrap_options = "striped", full_width = T, font_size = 8.5) -->
<!-- # ``` -->
<!--  -->
\singlespacing 
\begin{shaded}
\zihao{5}
\textbf{检测结果：}
\end{shaded}
\zihao{-5}
```{r fig.showtext = TRUE, warning = FALSE, out.width = "100%", message=FALSE}
table_index <- c('检测指标名称', '结果(μM)', '', '参考范围',
                 '检测指标名称', '结果(μM)', '', '参考范围')
select_column1Data <- select_column1Data %>%
  select(name, result, mark, "参考范围")
select_column2Data <- select_column2Data %>%
  select(name, result, mark, "参考范围")
total_table <- bind_cols(select_column1Data, select_column2Data) 

names(total_table) <- table_index

kable(total_table, format = "latex", longtable = TRUE, booktabs = TRUE, linesep = "") %>%
  kable_styling(bootstrap_options = "bordered", full_width = T, font_size = 8.0) %>%
    row_spec(0, bold = T) %>%
    column_spec(c(1,5), width = "4.0cm") %>%
    column_spec(c(4,8), width = "1.2cm") %>%
    column_spec(c(3,7), width = "0.1cm") %>%
    #column_spec(c(2,7), width = "1.2cm") %>%
    column_spec(c(2,6), width = "1.5cm")
  
```
\zihao{5}
\textbf{结果：} `r select_analysisData$"结果"`

\vspace*{1\baselineskip} 

\textbf{分析：} `r select_analysisData$"分析"` 
\vspace*{1\baselineskip} 

\begin{tabu} to \linewidth {>{\raggedright}X>{\raggedright}X>{\raggedright}X>{\raggedright}X>{\raggedright}X>{\raggedright}X}
\textbf{检测人：} & \graphicspath{{`r normalize_path(detectorFile)`}}\includegraphics{`r str_split(basename(detectorFile),"\\.")[[1]][1]`} & \textbf{审核人：} & \graphicspath{{`r normalize_path(assesserFile)`}}\includegraphics{`r str_split(basename(assesserFile),"\\.")[[1]][1]`} & \textbf{报告日期：} & {`r Sys.Date()`}\\
\end{tabu}
注：本报告仅对送检样本负责，不能作为确诊依据，结果供临床参考。由于婴儿个体生理差异和其他因素的影响，即使筛查结果未见异常，也请定期进行儿童保健检查，如发现孩子有异常反应请及时到医院检查咨询。
<!-- footnotetext without number is from                                     -->
<!-- https://tex.stackexchange.com/questions/30720/footnote-without-a-marker -->
\newcommand\extrafootertext[1]{%
    \bgroup
    \renewcommand\thefootnote{\fnsymbol{footnote}}%
    \renewcommand\thempfootnote{\fnsymbol{mpfootnote}}%
    \footnotetext[0]{#1}%
    \egroup
}
\extrafootertext{`r institutionAddress`}